最高法院刑事判決　　　　　　　　　　　　　　　九十一年度台上字第一四八六號
　　上　訴　人　甲○○
右上訴人因違反槍砲彈藥刀械管制條例案件，不服台灣高等法院台南分院中華民國九
十年十二月六日第二審更審判決（九十年度上更(一)字第五七七號，起訴案號：台灣嘉
義地方法院檢察署八十九年度偵字第二三０六、二五七六、二七０九、二七三六、二
七八四、三一二四、三七一一、三七三二、四０二八號），提起上訴，本院判決如左
：
    主  文
上訴駁回。
    理  由
按刑事訴訟法第三百七十七條規定，上訴於第三審法院，非以判決違背法令為理由，
不得為之。是提起第三審上訴，應以原判決違背法令為理由，係屬法定要件。如果上
訴理由狀並未依據卷內訴訟資料，具體指摘原判決不適用何種法則或如何適用不當，
或所指摘原判決違法情事，顯與法律規定得為第三審上訴理由之違法情形，不相適合
時，均應認其上訴為違背法律上之程式，予以駁回。本件上訴人甲○○於民國八十五
年間，基於概括之犯意，分別持有如原判決附表一至十及十之二所示之手槍、衝鋒槍
及子彈，經警於八十九年四月至六月間查獲，或依其自白犯罪而查獲等情，係以上開
事實，業據上訴人偵審中自白，復有扣案之前揭槍彈可資佐證，並有內政部警政署刑
事警察局鑑驗通知書七紙附卷可憑。因認上訴人犯行明確，依牽連及連續關係，從一
重適用槍砲彈藥刀械管制條例第七條第四項之規定，論處上訴人共同連續未經許可，
持有衝鋒槍（累犯）罪刑，已詳述其所憑之證據及其認定之理由。並以上訴人上訴理
由所謂原判決附表十二編號２、３、４、５、６部分係陳秋冬所有，伊未持用等語為
無可採於理由內詳加說明。從形式上觀察，並無何違法情形存在。上訴意旨略以：原
判決附表六、七、八所列之槍彈，係陳秋冬所有，且為其自行藏放，上訴人僅為其開
車，且陳秋冬亦未表示上訴人得隨時取用該批槍、彈，此由上訴人於警偵訊時所供自
明，原判決此部分之認定與卷內證據資料不符。另附表四、五所列之槍、彈，亦是陳
秋冬拿出供上訴人觀賞後，由上訴人開車載其拿回去藏放，上訴人並無持有該批槍、
彈之意思。至於警方雖發覺上訴人持有該附表一、二、三之槍、彈，但對於其餘之槍
、彈，係未發覺時由上訴人自首，應符合自首減輕其刑之規定，原判決未予減刑，有
適用法則不當之違法等語。惟查原判決已詳述認定上訴人持有原判決附表四至八所列
之槍、彈犯行之證據及其認定之理由，上訴人此部分之指摘乃對事實審認事採證職權
之適法行使，漫指原判決違法。按裁判上之一罪其一部犯罪既已因案被發覺，雖在檢
察官或司法警察官訊問中被告陳述其未發覺之部分犯罪行為，並不符合刑法第六十二
條之規定，不應認有自首之效力。原判決已敘明上訴人持有槍、彈係基於概括犯意所
為，有連續犯裁判上一罪之關係，因而上訴人就持有如該附表四、五、六、七、八、
九、十、十之一所示槍、彈之部分，雖係在檢察官或司法警察官訊問中上訴人陳述未
發覺之此部分犯罪行為，仍不能依槍砲彈藥刀械管制條例第十八條第一項前段自首之
規定減輕其刑，則原判決未適用刑法第六十二條之規減輕其刑，亦無適用法則不當之
違法。上訴意旨並未依據卷內資料具體指摘，徒憑己見，仍執陳詞，就原判決明白論
斷之事項，及原審認事採證職權之行使，任意指摘，泛言原判決理由不備及有適用法
則不當之違法，自非適法之第三審上訴理由。其上訴違背法律上之程式，應予駁回。
據上論結，應依刑事訴訟法第三百九十五條前段，判決如主文。
中      華      民      國    九十一    年      三      月    二十一    日
                              最高法院刑事第六庭
                                  審判長法官  吳  雄  銘
                                        法官  池  啟  明
                                        法官  石  木  欽
                                        法官  郭  毓  洲
                                        法官  吳  三  龍
      右正本證明與原本無異
                                              書  記  官
中      華      民      國    九十一    年      三      月    二十五    日
